【裁判字號】    96,易,1352
【裁判日期】    970331
【裁判案由】    毒品危害防制條例
【裁判全文】
臺灣桃園地方法院刑事判決              96年度易字第1352號
公  訴  人  臺灣桃園地方法院檢察署檢察官
被      告  甲○○
                    國民
上列被告因毒品危害防制條例案件，經檢察官聲請簡易判決處刑
（96年度毒偵字第5156號），經本院認有刑事訴訟法第451 條之
1 第4 項但書情形，改行通常訴訟程序，嗣被告於準備程序進行
中為有罪之陳述，檢察官聲請改依協商程序而為判決，本院判決
如下：
    主    文
甲○○施用第二級毒品，累犯，處有期徒刑捌月。
    事實及理由
一、犯罪事實要旨：
  (一)、被告甲○○前因施用毒品案件，經觀察勒戒後，認無繼續
      施用毒品傾向，由臺灣板橋地方法院檢察署檢察官於民國
      89年2 月29日以八十九年度毒偵字第一八四四號不起訴處
      分確定後；復於89年間再因施用毒品案件（二犯），經臺
      灣板橋地方法院裁定送觀察勒戒後，認有繼續施用毒品傾
      向，再經該法院裁定令入戒治處所施以強制戒治，於90年
      7 月26日期滿執行完畢；被告該次施用毒品案件並經臺灣
      板橋地方法院以八十九年度板簡字第一五二五號判處有期
      徒刑5 月確定，甫於90年12月27日執行完畢。復於92年10
      月27日下午2 時13分採尿前回溯96小時內之某時，施用第
      二級毒品案件，經本院於93年6 月8 日以93年度壢簡字第
      561 號刑事簡易判決判處有期徒刑6 月，於93年8 月6 日
      判決確定；又於93年9 月13日為警採尿時起往前回溯96小
      時內某時，因施用第二級毒品案件，經本院再於94年1 月
      26日以93年壢簡字第1634號刑事簡易判決判處應執行有期
      徒刑6 月，於94年3 月11日判決確定，於94年10月23日縮
      刑期滿執行完畢。
  (二)、詎仍不知悔改，另基於反覆持續施用第二級毒品甲基安非
      他命之單一行為決意，自96年3 月中旬某日至同年5 月30
      日止，在桃園縣龍潭鄉弘威公司宿舍內，以將少許甲基安
      非他命置於吸食器內，再以火燒烤而吸其煙之方式，反覆
      持續施用甲基安非他命多次。嗣於96年6 月2 日下午6 時
      10分許，因另案通緝為警緝獲，經其同意採集其尿送驗結
      果係呈毒品安非他命、甲基安非他命陽性反應而查悉上情
      。案經桃園縣政府警察局龍潭分局報請臺灣桃園地方法院
      檢察署檢察官偵查後聲請簡易判決處刑。
二、證據名稱：
    (一)、被告於警詢及本院審理中之自白。
    (二)、桃園縣政府警察局龍潭分局被採尿人姓名編號對照表（
        尿液編號：L96190號）、臺灣檢驗科技股份有限公司濫
        用藥物尿液檢驗報告各1 紙。
三、處罰條文：毒品危害防制條例第10條第2 項，刑法第11 條
    前段、第47條第1 項。
四、本件經檢察官與被告於審判外達成協商之合意且被告已認罪
    ，其合意內容為：就其施用第二級毒品部分，被告願受科刑
    範圍為有期徒刑8 月。經查，上開協商合意並無刑事訴訟法
    第455 條之4 第1 項所列情形之一，檢察官聲請改依協商程
    序而為判決，本院爰不經言詞辯論，於協商合意範圍內為協
    商判決，合予敘明。
五、附記事項：
（一）按毒品危害防制條例於92年7 月9 日修正公布，自93年1
      月9 日施行，而依修正後之規定，僅限於「初犯」及「5
      年後再犯」2 種情形，始應先經觀察、勒戒或強制戒治程
      序。倘被告於5 年內已再犯，經依法追訴處罰，縱其第3
      次（或第3 次以上）再度施用毒品之時間，在初犯經觀察
      、勒戒或強制戒治執行完畢釋放5 年以後，已不合於「5
      年後再犯」之規定，且因已於「5 年內再犯」，顯見其再
      犯率甚高，原實施觀察、勒戒或強制戒治，已無法收其實
      效，即應依該條例第10條處罰；又所謂5 年戒斷期間之計
      算，係指相鄰之前後2 次施用毒品時間之間隔而言，非可
      飛躍自初次起算其5 年期間（最高法院95年度第7 次刑事
      庭會議決議、最高法院95 年 台非字第65號判決參照）。
      是本件被告於前案強制戒治執行完畢（90年7 月26日）後
      5 年內，即再犯施用毒品案件，且經本院於93年6 月8 日
      以93年度壢簡字第561 號刑事簡易判決判處有期徒刑6 月
      ，於93年8 月6 日判決確定；又同年間再犯施用第二級毒
      品罪，經本院再於94年1 月26日以93年壢簡字第1634號刑
      事簡易判決判處應執行有期徒刑6 月，於94年3 月11日判
      決確定在案，縱其本件施用毒品犯行已在強制戒治執行完
      畢5 年後，惟因與前次施用毒品犯行之間隔仍未超過5 年
      之戒斷期間（即相鄰二次施用犯行間至少須間隔5 年始認
      有戒斷成效），依上開說明，自應追訴處罰。
（二）被告本件於密切接近之時間、地點，持續不斷施用甲基安
      非他命，顯係出於反覆持續施用之單一行為決意，在行為
      概念上應評價為集合犯之一罪，附此敘明。
六、協商判決除有刑事訴訟法第455 條之4 第1 項第1 款於本訊
    問程序終結前，被告撤銷協商合意或檢察官撤回協商聲請者
    ；第2 款被告協商之意思非出於自由意志者；第4 款被告所
    犯之罪非第455 條之2 第1 項所定得以協商判決者；第6 款
    被告有其他較重之裁判上一罪之犯罪事實者；第7 款法院認
    應諭知免刑或免訴、不受理者情形之一，及違反同條第2 項
    「法院應於協商合意範圍內為判決；法院為協商判決所科之
    刑，以宣告緩刑或2 年以下有期徒刑、拘役或罰金為限」之
    規定者外，不得上訴。
七、如有前項得上訴之情形者，得自收受判決送達之日起10日內
    ，向本院提出上訴書狀，上訴於第二審法院。
本案經檢察官鄭東到庭執行職務
中    華    民    國    97    年    3     月    31    日
                  刑事第九庭    法  官  游紅桃
以上正本證明與原本無異。
如不服本判決，應於送達後10日內，向本院提出上訴狀。
                                書記官  陳玉芳
中    華    民    國    97    年    3     月    31    日
附錄本案論罪科刑法條：
毒品危害防制條例第10條
施用第一級毒品者，處 6 月以上 5 年以下有期徒刑。
施用第二級毒品者，處 3 年以下有期徒刑。


司法院資訊處製作；財團法人民間司法改革基金會備份。
